臺灣嘉義地方法院刑事裁定
110年度聲字第977號
聲  請  人  臺灣嘉義地方檢察署檢察官
受  刑  人  林天鐘



上列聲請人因受刑人數罪併罰有2裁判以上，聲請定其應執行之
刑（110年度執字第3652號），本院裁定如下：
    主  文
林天鐘所犯附表編號1至2所示之罪，所處有期徒刑部分，應執行
有期徒刑伍月，如易科罰金，以新臺幣壹仟元折算壹日；所犯附
表編號3至8所示之罪，所處拘役部分，應執行拘役壹佰貳拾日，
如易科罰金，以新臺幣壹仟元折算壹日。
    理  由
一、聲請意旨略以：受刑人林天鐘因重利等案件，先後經法院判
    決確定，附表編號1至2所示之罪應依刑法第53條、第51條第
    5款規定定其應執行之刑，附表編號3至8所示之罪應依刑法
    第53條、第51條第6款規定定其應執行之刑，爰依刑事訴訟
    法第477 條第1項聲請裁定等語。
二、按數罪併罰，有2裁判以上者，依刑法第51條之規定，定其
    應執行之刑；宣告多數有期徒刑者，於各刑中之最長期以上
    ，各刑合併之刑期以下定其刑期，但不得逾30年。宣告多數
    拘役者，比照前款定其刑期，但不得逾120日。同法第53條
    、第51條第5款、第6款分別定有明文。再依刑事訴訟法第47
    7條第1項規定，依刑法第53條及第54條應依刑法第51條第5
    款至第7款之規定，定其應執行之刑者，由該案犯罪事實最
    後判決之法院之檢察官，聲請該法院裁定之。
三、經查，本件受刑人前因犯附表編號1及3、4所示之罪，經本
    院以同一判決同時判刑確定，而受刑人於前揭判決確定前，
    另犯附表編號2及5至8所示之罪，亦經本院判刑確定，均詳
    如附表所載，且有各該判決書及臺灣高等法院被告前案紀錄
    表附卷可稽。而本院為上開犯罪事實最後判決之法院，茲由
    臺灣嘉義地方檢察署檢察官聲請就受刑人上開所判處之徒刑
    、拘役部分定其應執行之刑，本院審核各有關案卷判決後認
    聲請為正當。審酌受刑人數次觸犯附表所示相同罪質之重利
    案件、犯罪橫跨之時間非短、手法相同、高職畢業之智識程
    度、家庭經濟狀況等一切情狀，分別就所處有期徒刑部分及
    拘役部分定其應執行之刑，併均諭知易科罰金之折算標準。
    此外，原確定判決中關於沒收部分，均不在本件定應執行刑
    之列，應合併執行，併此敘明。
據上論斷，應依刑事訴訟法第477條第1項，刑法第53條、第51條
第5款、第6款、第41條第1項前段，裁定如主文。
中　　華　　民　　國　　110 　年　　12　　月　　29　　日
                  刑事第三庭  法　官　吳育霖
上列正本證明與原本無異。
如不服本裁定，應於裁定送達後5日內向本院提出抗告狀（應附
繕本）。
中　　華　　民　　國　　110 　年　　12　　月　　29　　日
                              書記官  江芳耀
附表：
（本院簡稱嘉義地院、臺灣嘉義地方檢察署簡稱嘉義地檢；宣告
刑僅列徒刑、拘役部分；附表所示之刑均如易科罰金，以新臺幣
1,000元折算1日，不再贅述）
編　　　　　號  1 2 3 罪　　　　　名  重利 重利 重利 宣　　告　　刑  有期徒刑2月，共2次 有期徒刑2月，共2次 拘役20日 犯　罪　日　期  108年01月03日、108年1月18日 108年1月29日、108年05月03日 108年2月15日 偵查(自訴)機關 年　度　案　號  嘉義地檢109年度偵字第3868號 嘉義地檢109年度偵字第5251號 嘉義地檢109年度偵字第3868號 最　後 事實審 法　　院 嘉義地院 嘉義地院 嘉義地院  案　　號 109年度嘉簡字第827號 109年度朴簡字第417號 109年度嘉簡字第827號  判決日期 109年07月02日 110年10月29日 109年07月02日 確　定 判　決 法　　院 嘉義地院 嘉義地院 嘉義地院  案　　號 109年度嘉簡字第827號 109年度朴簡字第417號 109年度嘉簡字第827號  判決日期 109年09月01日 110年12月06日 109年09月01日  備註   並經該判決定應執行有期徒刑3月 並經該判決定應執行有期徒刑3月 附表編號3至4所示案件並經該判決定應執行拘役70日 

編　　　　　號  4 5 6 罪　　　　　名  重利 重利 重利 宣　　告　　刑  拘役30日，共2次 拘役40日 拘役30日，共2次 犯　罪　日　期  109年02月03日、109年02月12日 109年04月13日 109年02月23日、108年9月29日 偵查(自訴)機關 年　度　案　號  嘉義地檢109年度偵字第3868號 嘉義地檢109年度偵字第5251號 嘉義地檢109年度偵字第5251號 最　後 事實審 法　　院 嘉義地院 嘉義地院 嘉義地院  案　　號 109年度嘉簡字第827號 109年度朴簡字第417號 109年度朴簡字第417號  判決日期 109年07月02日 110年10月29日 110年10月29日 確　定 判　決 法　　院 嘉義地院 嘉義地院 嘉義地院  案　　號 109年度嘉簡字第827號 109年度朴簡字第417號 109年度朴簡字第417號  判決日期 109年09月01日 110年12月06日 110年12月06日  備註    附表編號5至8所示案件並經該判決定應執行拘役100日  

編　　　　　號  7 8  罪　　　　　名  重利 重利  宣　　告　　刑  拘役15日 拘役10日  犯　罪　日　期  106年08月25日 109年03月20日  偵查(自訴)機關 年　度　案　號  嘉義地檢109年度偵字第5251號 嘉義地檢109年度偵字第5251號  最　後 事實審 法　　院 嘉義地院 嘉義地院   案　　號 109年度朴簡字第417號 109年度朴簡字第417號   判決日期 110年10月29日 110年10月29日  確　定 判　決 法　　院 嘉義地院 嘉義地院   案　　號 109年度朴簡字第417號 109年度朴簡字第417號   判決日期 110年12月06日 110年12月06日  備註     
（以下空白）